臺灣苗栗地方法院民事裁定
111年度勞小上字第1號
上  訴  人  譚銀貴  
被上訴人    譚國陵  
上列當事人間請求請求給付職業災害補償，上訴人對於民國111
年4月13日本院勞動法庭111年度苗勞小字第1號第一審小額民事
判決提起上訴，本院裁定如下：
    主      文
上訴駁回。
第二審訴訟費用新臺幣壹仟伍佰元由上訴人負擔。
    理      由
一、按對於小額程序第一審裁判上之上訴或抗告，非以其違背法
    令為理由，不得為之；上訴狀內應記載上訴理由，表明下列
    各款事項：㈠原判決所違背之法令及其具體內容。㈡依訴訟資
    料可認為原判決有違背法令之具體事實，民事訴訟法第436
    條之24第2項、第436條之25均有明定。又依同法第436條之3
    2第2項準用第468條、第469條第1款至第5款規定，判決不適
    用法規或適用不當者，為違背法令；判決有同法第469條規
    定所列第1款至第5款情形之一者，為當然違背法令。而以判
    決有不適用法規或適用法規不當為上訴理由時，其上訴狀或
    理由書應有具體之指摘，並揭示該法規之條項或其內容，若
    係成文法以外之法則，應揭示該法則之旨趣，倘為司法院解
    釋或最高法院之判例，則應揭示該判解之字號或其內容，如
    依民事訴訟法第469條所列第1款至第5款事由提起上訴者，
    其上訴狀或理由書應揭示合於該條款之事實，上訴狀或理由
    書如未依此項方法表明者，即難認為已對原判決之違背法令
    有具體之指摘，其上訴自難認為合法（最高法院71年度台上
    字第314號裁定意旨參照）。復民事訴訟法第436條之28規定
    ：「（小額程序）當事人於第二審程序不得提出新攻擊或防
    禦方法。但因原法院違背法令致未能提出者，不在此限。」
    ，是小額訴訟程序得據為判決基礎之訴訟資料，應以當事人
    於第一審言詞辯論終結前提出者為限；若小額訴訟程序上訴
    人未於第一審程序為某項抗辯，至提出上訴狀時始行抗辯，
    並以之為指摘原判決違背法令之上訴理由者，即屬非依訴訟
    資料所為指摘，其上訴不能認為合法。再按上訴狀內未表明
    上訴理由者，上訴人應於提起上訴後20日內，提出理由書於
    原審法院；未提出者，毋庸命其補正，由原審法院以裁定駁
    回之；如原審法院未裁定駁回者，應由第二審法院以上訴不
    合法逕予駁回，民事訴訟法第471條第1項、第444條第1項前
    段定有明文；且依同法第436條之32第2項所定，此於小額事
    件之上訴程序亦準用之。
二、原審為上訴人敗訴之判決，上訴人不服提起本件上訴，上訴
    意旨略以：被上訴人回家吃完午餐後再上班至少也需45分鐘
    ，與其自陳之30分鐘不符，原判決有理由不備；被上訴人就
    其自摔未提出監視器、救護車輛所開收據、修理機車收據等
    證據證明，且參照最高法院64年台上字第2962號判決，猜測
    之詞不得作為證據，且證據不足不能成立罪責，原判決屬違
    背法令。並聲請傳喚證人救護車司機、修理機車之人及尖山
    派出所員警以查明事實真相，爰請求廢棄原判決，駁回被上
    訴人之請求等語。
三、經查，小額事件之上訴程序，不得以民事訴訟法第469條第6
    款之「判決不備理由或理由矛盾」為理由，指摘原判決為違
    背法令，此據前揭說明，即民事訴訟法第436條之32第2項僅
    準用第469條第1款至第5款甚明，故上訴人主張原審有理由
    不備等情，難認對原判決之違背法令有具體之指摘。另上訴
    人雖執最高法院64年台上字第2962號判決主張原判決有違背
    法令，惟其所援引係適用刑事訴訟程序之刑事判決，復經最
    高法院決議不再援用（最高法院90年度第7次刑事庭會議決
    議），而觀諸其所提上訴理由所指摘者仍係就原審取捨證據
    、認定事實之職權行使當否加以爭執，自難認上訴人已就原
    判決違背法令為具體指摘。此外，上訴人聲請傳喚證人，核
    屬第二審程序始提出新攻擊方法，其於原審未為此項證據調
    查之聲請，復未敘明係因原審有何違背法令致其未能提出之
    理由，本院（第二審法院）並無從就此新攻擊防禦方法予以
    審酌 。綜上，上訴人所提上訴理由，並未具體表明原審判
    決有如何違背法令情事，更未指出原判決所違背之法令、法
    則或司法院解釋、最高法院判例之字號或具體內容為何，以
    及依訴訟資料有何判決違背法令之具體事實，且被上訴人確
    有在上班途中發生車禍受傷而屬職業災害乙情，業於原審判
    決之理由中已闡釋綦詳，核屬事實審法院斟酌全辯論意旨及
    調查證據之結果，依自由心證判斷之範疇，無違背法令之可
    言；故揆諸首開規定及說明，其上訴即難認為合法，應予駁
    回。
四、依民事訴訟法第436 條之32第1 項準用同法第436 條之19第
    1 項規定，小額程序之第二審法院為訴訟費用之裁判時，應
    確定其訴訟費用額。查本件第二審訴訟費用額經審核後確定
    為新臺幣1,500元，應由敗訴之上訴人負擔，爰諭知如主文
    第2 項所示。
五、據上論結，本件上訴為不合法，依民事訴訟法第436 條之32
    第1 項、第2 項、第444 條第1 項前段、第95條、第78條、
    第436 條之19第1 項，裁定如主文。　　
中　　華　　民　　國　　111 　年　　7 　　月　　5 　　日
              民事第一庭  審判長法  官    宋國鎮
　　　　　　　　　              法  官    劉奕榔 
　　　　　　　　　　　　　　　　法  官    黃思惠
以上正本係照原本作成。　　　　　　　　　　　　　　　　
本裁定不得抗告。 
中　　華　　民　　國　　111 　年　　7 　　月　　5 　　日
                                書記官    林翰章